臺灣新北地方法院刑事裁定
111年度聲字第2247號
聲  請  人  臺灣新北地方檢察署檢察官
受  刑  人  李秉樺



上列聲請人因對受刑人數罪併罰有二裁判以上，聲請定其應執行
刑（111年度執聲字第1638號），本院裁定如下：
    主  文
李秉樺所犯如附表一所示之罪，所處如附表一所示之刑，應執行
有期徒刑肆年肆月，如易科罰金，以新臺幣壹仟元折算壹日；又
因犯如附表二所示之罪，所處如附表二所示之罰金刑，應執行罰
金新臺幣捌仟元，如易服勞役，以新臺幣壹仟元折算壹日。
    理  由
一、聲請意旨略以：受刑人李秉樺因犯竊盜等案件，先後經判決
    確定如附表一、附表二所示，應依刑法第53條、第51條第5
    、7款之規定定其應執行之刑，爰依刑事訴訟法第477條第1
    項聲請裁定等語。
二、按裁判確定前犯數罪者，併合處罰之；數罪併罰，有二裁判
    以上者，依刑法第51條之規定，定其應執行之刑；數罪併罰
    ，分別宣告其罪之刑，宣告多數有期徒刑者，於各刑中之最
    長期以上，各刑合併之刑期以下，定其刑期，但不得逾30年
    ；宣告多數罰金者，於各刑中之最多額以上，各刑合併之金
    額以下，定其金額，刑法第50條第1項前段、第53條、第51
    條第5款、第7款分別定有明文。
三、查受刑人李秉樺因犯竊盜等案件，經各法院先後判處如附表
    一、附表二所示之刑，均經分別確定在案，本院為各該案犯
    罪事實最後判決之法院，此有臺灣高等法院被告前案紀錄表
    、上開判決書等件在卷可稽。依上開說明，檢察官所為本件
    聲請合法，應分別定其應執行之刑，並分別諭知易科罰金或
    易服勞役之折算標準。
四、爰審酌受刑人自104年起即有竊盜、妨害公務、搶奪、恐嚇
    取財未遂、違反毒品危害防制條例等多項前科，素行不良且
    呈現其特殊之人格特質與犯罪傾向（見卷附臺灣高等法院被
    告前案紀錄表），其犯如附表一、二所示之罪均係竊盜，俱
    屬侵害財產法益犯罪，且均係於民國110年2至4月間密集犯
    案，其中如附表一編號1至3、5、7、9至24均係竊取他人之
    機車，如附表一編號4係竊取他人之球鞋，如附表一編號6、
    8均係竊取商店內陳列之商品，如附表二編號1、2均係竊取
    商店內陳列之商品，如附表二編號3係竊取他人之飲料，犯
    罪類型、手法均相類，具高度重複性，各罪之獨立性較低，
    與侵害不可回復性之個人法益之犯罪有別，法益侵害之加重
    效應應予遞減，基於比例原則、責罰相當原則、重複評價禁
    止原則等內部性界限，及受刑人所犯如附表一編號1至9、11
    至17所示之罪經臺灣士林地方法院以111年度聲字第919號裁
    定應執行有期徒刑3年10月在案，如附表一編號18至24所示
    之罪經法院定應執行刑為有期徒刑1年3月確定，加計如附表
    一編號10所示之有期徒刑3月，總計為有期徒刑5年4月，及
    如附表二所示之罰金總計為新臺幣1萬元，暨受刑人對本件
    聲請定應執行刑表示無意見（見本院卷附定應執行刑案件陳
    述意見查詢表），本院綜合上開各項情狀予以整體評價受刑
    人應受矯治之程度，並兼衡刑罰經濟及恤刑之目的，依刑事
    訴訟法第477條第1項，刑法第53條、第51條第5款、第7款、
    第41條第1項、第8項、第42條第3項，分別裁定如主文。
中　　華　　民　　國　　111 　年　　10　　月　　4 　　日
                  刑事第六庭    法　官  樊季康
上列正本證明與原本無異。
如不服本裁定，應於裁定送達後五日內敘明抗告理由，向本院提
出抗告狀。
                                書記官　黃莉涵
中　　華　　民　　國　　111 　年　　10　　月　　11　　日
附表一：受刑人李秉樺定應執行刑案件一覽表（附表一）     編號  1 2 3 罪名  竊盜 竊盜 竊盜 宣告刑  有期徒刑6月，如易科罰金以新臺幣壹仟元折算壹日 有期徒刑4月，如易科罰金以新臺幣壹仟元折算壹日 有期徒刑3月，如易科罰金以新臺幣壹仟元折算壹日 犯罪日期  110.3.4 110.3.6 110.3.1 偵查(自訴)機關 年度案號  基隆地檢110年度偵字第1787號 臺北地檢110年度偵字第7343號 新北地檢110年度偵字第13230號  最後事實審 法院 基隆地院 臺北地院 新北地院  案號 110年度基簡字第356號 110年度易字第238號 110年度簡字第2124號  判決日期 110/05/11 110/09/06 110/07/07  確定 判決 法院 基隆地院（聲請書誤載為新北地院） 臺北地院 新北地院  案號 110年度基簡字第356號（聲請書誤載為104年度訴字第854號） 110年度易字第238號 110年度簡字第2124號  判決 確定日期 110/08/04 110/10/19 110/10/08 是否為得易科罰金之案件  是 是 是 備註  基隆地檢110年度執字第1381號/即臺北地檢110年度執助字第1205號 臺北地檢110年度執字第4610號 新北地檢110年度執字第8919號/即臺北地檢110年度執助字第1418號 

受刑人李秉樺定應執行刑案件一覽表（附表一）     編號  4 5 6 罪名  竊盜 竊盜 竊盜 宣告刑  有期徒刑3月，如易科罰金以新臺幣壹仟元折算壹日 有期徒刑4月，如易科罰金以新臺幣壹仟元折算壹日 有期徒刑4月，如易科罰金以新臺幣壹仟元折算壹日 犯罪日期  110.2.20 110.2.28 110.3.1 偵查(自訴)機關 年度案號  臺北地檢110年度偵字第11434號 新北地檢110年度速偵字第308號 新北地檢110年度偵字第12766、17966號  最後事實審 法院 臺北地院 新北地院 新北地院  案號 110年度簡字第1045號 110年度簡字第1515號 110年度簡字第3321號  判決日期 110/06/24 110/07/13 110/09/14  確定 判決 法院 臺北地院 新北地院 新北地院  案號 110年度簡字第1045號 110年度簡字第1515號 110年度簡字第3321號  判決 確定日期 110/10/20 110/10/20 110/10/26 是否為得易科罰金之案件  是 是 是 備註  臺北地檢110年度執字第4997號 新北地檢110年度執字第9720號/即臺北地檢110年度執助字第1536號 新北地檢110年度執字第10122號/即臺北地檢110年度執助字第1607號（編號6至7經原判決定應執行有期徒刑8月） 

受刑人李秉樺定應執行刑案件一覽表（附表一）     編號  7 8 9 罪名  竊盜 竊盜 竊盜 宣告刑  有期徒刑5月，如易科罰金以新臺幣壹仟元折算壹日 有期徒刑3月，如易科罰金以新臺幣壹仟元折算壹日 有期徒刑3月，如易科罰金以新臺幣壹仟元折算壹日 犯罪日期  110.3.4 110.2.10 110.3.2 偵查(自訴)機關 年度案號  新北地檢110年度偵字第12766、17966號 新北地檢110年度偵字第17184號 新北地檢110年度偵字第27133號  最後事實審 法院 新北地院 新北地院 新北地院  案號 110年度簡字第3321號 110年度簡字第3873號 110年度審易字第1721號  判決日期 110/09/14 110/10/22 110/11/29  確定 判決 法院 新北地院 新北地院 新北地院  案號 110年度簡字第3321號 110年度簡字第3873號 110年度審易字第1721號  判決 確定日期 110/10/26 110/12/02 111/01/05 是否為得易科罰金之案件  是 是 是 備註  新北地檢110年度執字第10122號/即臺北地檢110年度執助字第1607號（編號6至7經原判決定應執行有期徒刑8月） 新北地檢110年度執字第10638號/即臺北地檢111年度執助字第8號 新北地檢111年度執字第944號/即臺北地檢111年度執助字第147號 

受刑人李秉樺定應執行刑案件一覽表（附表一）     編號  10 11 12 罪名  竊盜 竊盜 竊盜 宣告刑  有期徒刑3月，如易科罰金以新臺幣壹仟元折算壹日 有期徒刑4月，如易科罰金以新臺幣壹仟元折算壹日 有期徒刑4月，如易科罰金以新臺幣壹仟元折算壹日 犯罪日期  110.2.28 110.2.26 110.3.5 偵查(自訴)機關 年度案號  新北地檢110年度偵緝字第2534號 新北地檢110年度偵緝字第3767號 士林地檢110年度偵緝字第975、976、977、978、981、982號  最後事實審 法院 新北地院 新北地院 士林地院  案號 110年度審易字第1778號 110年度簡字第5008號 110年度審簡字第1037號  判決日期 110/12/08 111/02/07 111/03/18  確定 判決 法院 新北地院 新北地院 士林地院  案號 110年度審易字第1778號 110年度簡字第5008號 110年度審簡字第1037號  判決 確定日期 111/01/12 111/03/11 111/04/19 是否為得易科罰金之案件  是 是 是 備註  新北地檢111年度執字第1296號/即臺北地檢111年度執助字第239號 新北地檢111年度執字第2933號/即臺北地檢111年度執助字第509號 士林地檢111年度執字第2298號/即臺北地檢111年度執助字第991號（編號12至17經原判決定應執行有期徒刑1年6月） 

受刑人李秉樺定應執行刑案件一覽表（附表一）     編號  13 14 15 罪名  竊盜 竊盜 竊盜 宣告刑  有期徒刑4月，如易科罰金以新臺幣壹仟元折算壹日 有期徒刑4月，如易科罰金以新臺幣壹仟元折算壹日 有期徒刑4月，如易科罰金以新臺幣壹仟元折算壹日 犯罪日期  110.3.6 110.3.6 110.3.6 偵查(自訴)機關 年度案號  士林地檢110年度偵緝字第975、976、977、978、981、982號 士林地檢110年度偵緝字第975、976、977、978、981、982號 士林地檢110年度偵緝字第975、976、977、978、981、982號  最後事實審 法院 士林地院 士林地院 士林地院  案號 110年度審簡字第1037號 110年度審簡字第1037號 110年度審簡字第1037號  判決日期 111/03/18 111/03/18 111/03/18  確定 判決 法院 士林地院 士林地院 士林地院  案號 110年度審簡字第1037號 110年度審簡字第1037號 110年度審簡字第1037號  判決 確定日期 111/04/19 111/04/19 111/04/19 是否為得易科罰金之案件  是 是 是 備註  士林地檢111年度執字第2298號/即臺北地檢111年度執助字第991號（編號12至17經原判決定應執行有期徒刑1年6月）   

受刑人李秉樺定應執行刑案件一覽表（附表一）     編號  16 17 18 罪名  竊盜 竊盜 竊盜 宣告刑  有期徒刑4月，如易科罰金以新臺幣壹仟元折算壹日 有期徒刑4月，如易科罰金以新臺幣壹仟元折算壹日 有期徒刑3月，如易科罰金以新臺幣壹仟元折算壹日 犯罪日期  110.3.6 110.3.6 110.2.18 偵查(自訴)機關 年度案號  士林地檢110年度偵緝字第975、976、977、978、981、982號 士林地檢110年度偵緝字第975、976、977、978、981、982號 新北地檢110年度偵緝字第3754、3755、3756、3757、3758、3759、3760、3761、3762、3763、3765、3766號  最後事實審 法院 士林地院 士林地院 新北地院  案號 110年度審簡字第1037號 110年度審簡字第1037號 111年度審易字第495號  判決日期 111/03/18 111/03/18 111/05/02  確定 判決 法院 士林地院 士林地院 新北地院  案號 110年度審簡字第1037號 110年度審簡字第1037號 111年度審易字第495號  判決 確定日期 111/04/19 111/04/19 111/06/01 是否為得易科罰金之案件  是 是 是 備註  士林地檢111年度執字第2298號/即臺北地檢111年度執助字第991號（編號12至17經原判決定應執行有期徒刑1年6月）  新北地檢111年度執字第5691號/即臺北地檢111年度執助字第997號（編號18至24經原判決定應執行有期徒刑1年3月） 

受刑人李秉樺定應執行刑案件一覽表（附表一）     編號  19 20 21 罪名  竊盜 竊盜 竊盜 宣告刑  有期徒刑3月，如易科罰金以新臺幣壹仟元折算壹日 有期徒刑3月，如易科罰金以新臺幣壹仟元折算壹日 有期徒刑3月，如易科罰金以新臺幣壹仟元折算壹日 犯罪日期  110.2.26 110.2.28 110.2.28 偵查(自訴)機關 年度案號  新北地檢110年度偵緝字第3754、3755、3756、3757、3758、3759、3760、3761、3762、3763、3765、3766號 新北地檢110年度偵緝字第3754、3755、3756、3757、3758、3759、3760、3761、3762、3763、3765、3766號 新北地檢110年度偵緝字第3754、3755、3756、3757、3758、3759、3760、3761、3762、3763、3765、3766號  最後事實審 法院 新北地院 新北地院 新北地院  案號 111年度審易字第495號 111年度審易字第495號 111年度審易字第495號  判決日期 111/05/02 111/05/02 111/05/02  確定 判決 法院 新北地院 新北地院 新北地院  案號 111年度審易字第495號 111年度審易字第495號 111年度審易字第495號  判決 確定日期 111/06/01 111/06/01 111/06/01 是否為得易科罰金之案件  是 是 是 備註  新北地檢111年度執字第5691號/即臺北地檢111年度執助字第997號（編號18至24經原判決定應執行有期徒刑1年3月）   

受刑人李秉樺定應執行刑案件一覽表（附表一）     編號  22 23 24 罪名  竊盜 竊盜 竊盜 宣告刑  有期徒刑3月，如易科罰金以新臺幣壹仟元折算壹日 有期徒刑4月，如易科罰金以新臺幣壹仟元折算壹日 有期徒刑3月，如易科罰金以新臺幣壹仟元折算壹日 犯罪日期  110.3.3 110.3.3 110.4.4 偵查(自訴)機關 年度案號  新北地檢110年度偵緝字第3754、3755、3756、3757、3758、3759、3760、3761、3762、3763、3765、3766號 新北地檢110年度偵緝字第3754、3755、3756、3757、3758、3759、3760、3761、3762、3763、3765、3766號 新北地檢110年度偵緝字第3754、3755、3756、3757、3758、3759、3760、3761、3762、3763、3765、3766號  最後事實審 法院 新北地院 新北地院 新北地院  案號 111年度審易字第495號 111年度審易字第495號 111年度審易字第495號  判決日期 111/05/02 111/05/02 111/05/02  確定 判決 法院 新北地院 新北地院 新北地院  案號 111年度審易字第495號 111年度審易字第495號 111年度審易字第495號  判決 確定日期 111/06/01 111/06/01 111/06/01 是否為得易科罰金之案件  是 是 是 備註  新北地檢111年度執字第5691號/即臺北地檢111年度執助字第997號（編號18至24經原判決定應執行有期徒刑1年3月）   

附表二：受刑人李秉樺定應執行刑案件一覽表（附表二）     編號  1 2 3 罪名  竊盜 竊盜 竊盜 宣告刑  罰金新臺幣5000元，如易服勞役以新臺幣壹仟元折算壹日 罰金新臺幣2000元，如易服勞役以新臺幣壹仟元折算壹日 罰金新臺幣3000元，如易服勞役以新臺幣壹仟元折算壹日 犯罪日期  110.2.11 110.2.18 110.4.11 偵查(自訴)機關 年度案號  臺北地檢110年度偵字第10744號 新北地檢110年度偵字第11617號 新北地檢110年度偵緝字第2534號  最後事實審 法院 臺北地院 新北地院 新北地院  案號 110年度簡字第1048號 110年度簡字第1724號 110年度審易字第1778號  判決日期 110/06/21 110/05/11 110/12/08  確定 判決 法院 臺北地院 新北地院 新北地院  案號 110年度簡字第1048號 110年度簡字第1724號 110年度審易字第1778號  判決 確定日期 110/10/05 110/11/25 111/01/12 備註  臺北地檢110年度罰執字第537號 新北地檢110年度罰執字第1023號/臺北地檢110年度罰執助字第55號 新北地檢111年度執字第1296號/臺北地檢110年度執助字第239號